臺灣臺北地方法院刑事判決　　　　　　　 96年度易字第100號
公　訴　人　臺灣臺北地方法院檢察署檢察官
被　　　告　甲○○
上列被告因毒品危害防制條例案件，經檢察官提起公訴（95年度
毒偵字第3269號），本院判決如下：
    主  文
甲○○施用第二級毒品，處有期徒刑拾月。
    事  實
一甲○○前因施用毒品案件，經臺灣板橋地方法院以九十一年度
  訴字第七一九號判決判處有期徒刑八月及六月，應執行有期徒
  刑一年，民國九十五年一月十二日縮短刑期假釋出監，假釋期
  間付保護管束，保護管束期滿日期原為九十五年十二月十一日
  ，竟於假釋付保護管束期間內之九十五年十一月十三日採尿時
  回溯九十六小時內某時在不詳處所施用第二級毒品安非他命，
  嗣其於九十五年十一月十三日向臺灣臺北地方法院檢察署觀護
  人報到，接受採尿送驗而發覺前述事實。
二案經臺灣臺北地方法院檢察署檢察官自動偵查起訴。
    理  由
一認定犯罪事實所憑的證據及理由：被告甲○○雖否認有施用安
  非他命之行為，辯稱：九十五年十一月十三日向臺灣臺北地方
  法院檢察署觀護人報到前，在路邊購買減肥藥服用云云。本院
  認為：
(一)被告於該日接受採集之尿液經送臺灣尖端先進生技醫藥股份有
  限公司（下稱尖端公司）檢驗結果，甲基安非他命類呈陽性反
  應，安非他命類則被判定為呈陰性反應，有該公司九十五年十
  一月十七日濫用藥物檢驗報告一份可參。惟依行政院衛生署管
  制藥品管理局九十三年七月二十二日管檢字第0930006615號函
  所示意旨，只要甲基安非他命類與安非他命類之濃度均超過檢
  驗機構之最低可定量濃度值，即可確認該尿液含有甲基安非他
  命及安非他命成分，並可認定被告曾使用含有甲基安非他命或
  可代謝之甲基安非他命成分之物。至高於檢驗機構之最低可定
  量濃度值，檢驗機構卻判定為陰性之情形，乃因檢驗機構依行
  政院衛生署公布之濫用藥物尿液檢驗作業準則第十八條，安非
  他命類之闕值在500ng/ml以上，或甲基安非他命類闕值在500
  ng/ml 以上，且其代謝物安非他命之濃度在200ng/ml以上者，
  應判定為陽性之規定所致，但該準則第二十條亦規定，司法案
  件之濫用藥物尿液，必要時得採用最低可定量濃度為闕值，不
  受第十八條之限制等語。據此，本件鑑驗機構即尖端公司就甲
  基安非他命類之最低可定量濃度為40ng/ml ，安非他命類為50
  ng/ml ，被告尿液檢驗出之甲基安非他命類濃度為788ng/ml，
  安非他命類濃度為476ng/ml，均遠高於該公司之最低可定量濃
  度，參照前函意旨，已可認定被告確有於前述時間施用第二級
  毒品安非他命之行為。
(二)至被告雖提出藥物一瓶，欲證明其乃因服用該瓶藥物，尿液始
  遭檢驗出含有安非他命及甲基安非他命類成分，故請求將該瓶
  藥物送驗，惟其於採尿前九十六小時內某時是否確有服用該瓶
  藥物，已生疑問，而此部份事實，僅被告始有提出證據以實其
  說之可能，其既未能提出足以證明所辯屬實之調查方法，自亦
  無將該瓶藥物送驗之必要。
(三)綜合以上說明，本件證據明確，已可認定被告有事實欄所載之
  犯行。
二論罪科刑之依據：被告所為，犯毒品危害防制條例第十條第二
  項施用第二級毒品罪，其持有第二級毒品安非他命之低度行為
  ，為施用之高度行為吸收，不另論罪。本院審酌被告前曾先後
  因施用第二級毒品分別經本院以八十九年度易字第一六五八號
  判決判處有期徒刑八月，並經臺灣板橋地方法院以九十一年度
  訴字第七一九號判決判處有期徒刑六月，竟又再犯，對個人身
  心戕害甚鉅，且犯後並未坦承犯行等一切情狀，量處如主文所
  示之刑。
三適用之法條：刑事訴訟法第二百九十九條第一項前段，毒品危
  害防制條例第十條第二項，刑法第十一條前段。
本案經檢察官熊南彰到庭執行職務
中　　華　　民　　國　　96　　年　　4 　　月　　30　　日
　　　　　　　　　刑事第十五庭  審判長法　官　廖紋妤
                                      法  官  楊台清
                                      法  官  邱蓮華
上正本證明與原本無異。
如不服本判決應於送達後10日內向本院提出上訴狀。
                                      書記官  王黎輝
中　　華　　民　　國　　96　　年　　4 　　月　　30　　日
